# 购买土地差额政府补贴问题请教

提问人：dayup2012 时间：2013-01-16 18:05:06
请教各位老师一个问题：
某香港公司A在B市和C公司（B市国资委旗下的公司）一起成立了一个新公司D，其中A公司占D公司80%的股权。出于招商引资的目的，在D公司成立前，当地政府即和A公司签订了一份《投资协议书》，约定以 500 万的价格给D公司转让 100 亩土地。但招拍挂的土地实际成交价格为 800 万元，政府随后书面承诺对于 300 万的差额会现金返还。D公司内部的董事会会议纪要也显示，B公司股东承诺尽快催促政府对该差额予以补足。
目前D公司已经付出了 800 万的土地款，但是 300 万的差额补偿政府尚未支付。D公司确认了 500 万的土地和 300 万的其他应收款。
我的主要疑问： 1 、土地账面价值如何确认？ 800 万元还是 500 万？ 2 、 300 万是否确认为递延收益？如果确认为递延，是否属于与资产相关的政府补助？如何摊销？
我个人觉得土地价值要确认为 800 万， 300 万属于确定能收到的政府补助（IAS20),属于与资产相关的政府补助，在土地使用期间摊销。不知道各位老师有什么看法？非常感谢！

回答人：chenyiwei
回复 z239239 的帖子
基本赞同此观点。但要考虑：给予补助和进行土地交易的政府机关应当是同一个，并且在入驻的框架协议中一揽子约定这些事项的，才能这样处理，否则还是要作为政府补助处理。另外这样做可能导致土地使用权的入账价值与所获取的出让金收据上载明的金额不一致，存在潜在的法律风险。